【裁判字號】    98,訴緝,41
【裁判日期】    980430
【裁判案由】    毒品危害防制條例
【裁判全文】
臺灣臺北地方法院刑事判決              98年度訴緝字第41號
公  訴  人  臺灣臺北地方法院檢察署檢察官
被      告  甲○○
                  （現另案於臺灣臺北監獄臺北分監執行中）
上列被告因違反毒品危害防制條例等案件，經檢察官提起公訴（
97年度毒偵字第1702號、97年度偵字第10734號），本院合議庭
以裁定進行簡式審判程序，判決如下：
     主   文
甲○○施用第一級毒品，累犯，處有期徒刑捌月，扣案之第一級
毒品海洛因壹包（淨重零點玖公克）沒收銷燬之。又施用第二級
毒品，累犯，處有期徒刑肆月。應執行有期徒刑拾月，扣案之第
一級毒品海洛因壹包（淨重零點玖公克）沒收銷燬之。
    事  實
一、甲○○前因施用毒品案件，經臺灣桃園地方法院裁定將其送
    往勒戒處所觀察、勒戒後，認有繼續施用毒品之傾向，再經
    該院裁定令入戒治處所施以強制戒治，嗣甲○○因強制戒治
    成效經評定為合格，無繼續戒治之必要，經該院裁定停止戒
    治，所餘戒治期間付保護管束，惟甲○○於保護管束期間內
    ，因違反保護管束應遵守事項情節重大，再經該院裁定撤銷
    停止戒治，令入戒治處所施以強制戒治，而於民國93年4月
    14日強制戒治期滿執行完畢，由該院以87年度訴字第810號
    為免刑判決確定；甲○○於上開強制戒治執行完畢後5年內
    ，復有施用第一級、第二級毒品之行為，經臺灣桃園地方法
    院以94年度訴字第577號分別判處有期徒刑10月、有期徒刑3
    月，應執行有期徒刑1年確定，而於95年6月17日縮刑期滿執
    行完畢。詎甲○○仍不知悔改，明知海洛因及安非他命分別
    為毒品危害防制條例第2條第2項第1款、第2款所規定之第一
    級毒品及第二級毒品，竟仍基於施用第一級毒品海洛因之犯
    意，於97年5月2日某時在臺北縣中和友人住處，以以將海洛
    因加水稀釋後再以針筒注射入體內之方式，施用第一級毒品
    海洛因1次（該注射針筒業經丟棄而滅失）；另基於施用第
    二級毒品安非他命之犯意，於同日某時於上開友人住處，以
    將安非他命置於玻璃球吸食器內加熱燒烤吸食其煙霧之方式
    （安非他命吸食器業經丟棄而滅失），施用第二級毒品安非
    他命1次。嗣經警於97年5月3日9時45分許，在臺北市○○區
    ○○路3段310巷口查獲，並扣得第一級毒品海洛因1包（淨
    重0.9公克）。
二、案經臺北市政府警察局文山第一分局報請臺灣臺北地方法院
    檢察署檢察官偵查起訴。
    理  由
一、上揭事實，業據被告甲○○於本院審理時坦白承認；且被告
    為警查獲後所採集之尿液，經送請臺灣尖端先進醫藥股份有
    限公司以酵素免疫分析法初步檢驗、氣相層析質譜儀法確認
    檢驗之檢驗結果，確呈海洛因代謝物嗎啡、可待因及安非他
    命陽性反應，此有該檢驗機構出具之濫用藥物檢驗報告1 紙
    在卷可稽；而被告為警查獲時所扣得之白色粉末1包（淨重
    0.9公克），為第一級毒品海洛因，此有臺北市政府警察局
    文山第一分局查獲涉嫌毒品危害防制條例案件初步鑑驗報書
    1紙在卷可按，足認被告上開自白，核與事實相符。又被告
    前因施用毒品案件，經臺灣桃園地方法院裁定將其送往勒戒
    處所觀察、勒戒後，認有繼續施用毒品之傾向，再經該院裁
    定令入戒治處所施以強制戒治，嗣被告因強制戒治成效經評
    定為合格，無繼續戒治之必要，經該院裁定停止戒治，所餘
    戒治期間付保護管束，惟被告於保護管束期間內，因違反保
    護管束應遵守事項情節重大，再經該院裁定撤銷停止戒治，
    令入戒治處所施以強制戒治，而於93年4月14日強制戒治期
    滿執行完畢，由該院以87年度訴字第810號為免刑判決確定
    ；被告於上開強制戒治執行完畢後5年內，復有施用第一級
    、第二級毒品之行為，經臺灣桃園地方法院以94年度訴字第
    577號分別判處有期徒刑10月、有期徒刑3月，應執行有期徒
    刑1年確定（已執行完畢），此亦有臺灣高等法院被告前案
    紀錄表1份在卷可憑；本件事證明確，被告施用毒品犯行，
    堪以認定。
二、按海洛因及安非他命分別為毒品危害防制條例第2條第2項第
    1款、第2款所規定之第一級毒品及第二級毒品。核被告施用
    海洛因之行為，係犯毒品危害防制條例第10條第1項之施用
    第一級毒品罪，其施用安非他命之行為，係犯毒品危害防制
    條例第10條第2項之施用第二級毒品罪；其施用前後持有第
    一級毒品海洛因、第二級毒品安非他命之低度行為，應為其
    施用之高度行為所吸收，均不另論罪。被告上開施用第一級
    毒品、施用第二級毒品等犯行，犯意各別，行為互異，應予
    分論併罰。又被告有如事實欄第1項所載之犯罪科刑及執行
    紀錄，有臺灣高等法院被告前案紀錄表在卷可參，其於受有
    期徒刑之執行完畢後，5年內故意再犯本件有期徒刑以上之
    罪，為累犯，應依刑法第47條第1項規定加重其刑。爰審酌
    被告前已因施用毒品而受免刑判決之寬典，並經法院論罪科
    刑執行完畢，猶不知警惕而再犯本件施用毒品之罪，顯見其
    自制力薄弱，惟其施用毒品僅屬自殘行為，對於他人之法益
    尚無直接之侵害，及被告犯後坦承犯行，態度尚稱良好等一
    切情狀，分別量處如主文所示之刑，併定其應執行之刑，以
    示懲戒。扣案之海洛因1包（淨重0.9公克），係被告本件施
    用毒品犯行所查獲之第一級毒品，應依毒品危害防制條例第
    18 條第1項前段規定沒收銷燬之。
據上論斷，應依刑事訴訟法第273條之1第1項、第299條第1項前
段，毒品危害防制條例第10條第1項、第2項、第18條第1項前段
，刑法第11條前段、第47條第1項、第51條第5款，判決如主文。
本案經檢察官江貞諭到庭執行職務
中    華    民    國    98    年    4     月    30    日
                刑事第八庭  法  官  陳德民
上列正本證明與原本無異。
如不服本判決，應於判決送達後10日內敘明上訴理由，向本院提
出上訴狀 (應附繕本) ，上訴於臺灣高等法院。其未敘述上訴理
由者，應於上訴期間屆滿後20日內向本院補提理由書「切勿逕送
上級法院」。
                            書記官  黃鈴容
中    華    民    國    98    年    4     月    2     日
附錄法條：毒品危害防制條例第10條
毒品危害防制條例第10條
施用第一級毒品者，處 6 月以上 5 年以下有期徒刑。
施用第二級毒品者，處 3 年以下有期徒刑。


司法院資訊處製作；財團法人民間司法改革基金會備份。
